# 告假（2018.7.15-20）

提问人：chenyiwei 时间：2018-07-13 05:44:36
各位网友、其他版主、社区管理员：
我将于 7 月 15 日（周日）至 20 日（周五）休假。在此期间可能无法或者不能及时管理版面和回复问题，特此预先告知各位，也请本版面其他版主和社区管理员在此期间多费心了！
chenyiwei

回答人：chenyiwei
各位网友、其他版主、社区管理员：
我将于 7 月 15 日（周日）至 20 日（周五）休假。在此期间可能无法或者不能及时管理版面和回复问题，特此预先告知各位，也请本版面其他版主和社区管理员在此期间多费心了！
chenyiwei